ACORDAO-COMPLETO-2405608

ACÓRDÃO DE RELAÇÃO

ACÓRDÃO DE RELAÇÃO 4532/2020 ATA 11/2020 - PRIMEIRA CÂMARA

Acórdão 4532/2020-TCU-Primeira Câmara
Os Ministros do Tribunal de Contas da União, reunidos em sessão da Primeira Câmara, ACORDAM, por unanimidade, com fundamento nos arts. 1º, inciso V, e 39, inciso II da Lei 8.443/92, c/c o art. 143, inciso II do Regimento Interno, em considerar legais para fins de registro os atos de concessão a seguir relacionados, e adotar a determinação constante do item 1.7, de acordo com os pareceres emitidos nos autos:
1. Processo TC-Processo 031.782/2019-1 (PENSÃO MILITAR) 
	1.1. Interessados: Aline Andreia da Silva (XXX.408.007-XX) ; Bianca Sousa Gomes Ferreira (XXX.598.461-XX) ; Claudia Santos Dias Destri (XXX.109.537-XX) ; Elizabete Cristina da Silva dos Santos (XXX.918.312-XX) ; Erika Viviane da Costa dos Santos (XXX.918.322-XX) ; Ester de Freitas dos Santos (XXX.354.932-XX) ; Jakeline Mendes de Araujo (XXX.893.447-XX) ; Jullyana Karollyne Mendes de Araujo (XXX.882.207-XX) ; Marcia Cristina Mendes de Araujo (XXX.443.367-XX) ; Maria Izabel da Costa (XXX.293.797-XX) ; Maria Jose Gonçalves da Silva (XXX.978.907-XX) ; Maria da Gloria da Costa (XXX.784.557-XX) ; Maria das Graças da Costa (XXX.481.137-XX) ; Maria do Carmo da Costa (XXX.729.227-XX) ; Maria do Ceu da Costa Serra (XXX.307.827-XX) ; Nubia Teixeira Brito (XXX.289.193-XX) ; Rosiane dos Santos Cavalcante Velasquez (XXX.241.941-XX) ; Ruth de Freitas dos Santos (XXX.354.392-XX) ; Sandra Maria Holanda Cavalcante (XXX.002.707-XX) ; Veronica Maria da Silva Vasconcelos (XXX.195.437-XX) 
	1.2. Órgão/Entidade: Ministério da Defesa-Comando da Marinha (vinculador) 
	1.3. Relator: Ministro Walton Alencar Rodrigues
	1.4. Representante do Ministério Público: Procuradora-Geral Cristina Machado da Costa e Silva
	1.5. Unidade Técnica: Secretaria de Fiscalização de Pessoal (SEFIP) .
	1.6. Representação legal: não há.
       1.7.  Determinar à SEFIP que verifique se a pensão instituída por Antonio Bernardo da Silva (XXX.652.504-XX) , enquadra-se no novo entendimento firmado pelo Acórdão 2225/2019-TCU-Plenário, cuja ementa transcrevemos: 
	"SUMÁRIO: ATOS DE REFORMA. ALTERAÇÃO DE UMA DAS CONCESSÕES PARA ELEVAÇÃO, EM UM GRAU HIERÁRQUICO, DO POSTO SOBRE O QUAL CALCULADOS OS PROVENTOS DO INATIVO, EM FACE DA SUPERVENIÊNCIA DE INVALIDEZ PERMANENTE DECORRENTE DE DOENÇA ESPECIFICADA EM LEI. MILITAR ANTERIORMENTE REFORMADO COM PROVENTOS JÁ CALCULADOS SOBRE O POSTO HIERÁRQUICO SUPERIOR, POR TEMPO DE SERVIÇO. AUSÊNCIA DE PREVISÃO LEGAL PARA EXTENSÃO DA VANTAGEM ESTABELECIDA NO ART. 110 DA LEI 6.880/1980 A MILITARES JÁ REFORMADOS, BEM COMO PARA O ACRÉSCIMO DE DOIS POSTOS NO CÁLCULO DOS PROVENTOS. NEGATIVA DE REGISTRO. DETERMINAÇÕES. LEGALIDADE E REGISTRO DAS DEMAIS CONCESSÕES".

Primeira Câmara

Aline Andreia da Silva (XXX.408.007-XX); Bianca Sousa Gomes Ferreira (XXX.598.461-XX); Claudia Santos Dias Destri (XXX.109.537-XX); Elizabete Cristina da Silva dos Santos (XXX.918.312-XX); Erika Viviane da Costa dos Santos (XXX.918.322-XX); Ester de Freitas dos Santos (XXX.354.932-XX); Jakeline Mendes de Araujo (XXX.893.447-XX); Jullyana Karollyne Mendes de Araujo (XXX.882.207-XX); Marcia Cristina Mendes de Araujo (XXX.443.367-XX); Maria Izabel da Costa (XXX.293.797-XX); Maria Jose Gonçalves da Silva (XXX.978.907-XX); Maria da Gloria da Costa (XXX.784.557-XX); Maria das Graças da Costa (XXX.481.137-XX); Maria do Carmo da Costa (XXX.729.227-XX); Maria do Ceu da Costa Serra (XXX.307.827-XX); Nubia Teixeira Brito (XXX.289.193-XX); Rosiane dos Santos Cavalcante Velasquez (XXX.241.941-XX); Ruth de Freitas dos Santos (XXX.354.392-XX); Sandra Maria Holanda Cavalcante (XXX.002.707-XX); Veronica Maria da Silva Vasconcelos (XXX.195.437-XX)

ACORDAO-COMPLETO-2423028

Acórdão 11820/2020 - Primeira Câmara

WALTON ALENCAR RODRIGUES

não há.

Procuradora-Geral Cristina Machado da Costa e Silva

PENSÃO MILITAR (PMIL)

Secretaria de Fiscalização de Pessoal (SEFIP).